# 白酒生产许可证是否属于资产

提问人：中诚羊 zkj 时间：2011-05-30 16:53:57
各位同仁，请问白酒生产许可证是否属于公司资产？是否可以作为无形资产核算？是否可以转让？

回答人：chenyiwei
通过行政许可方式获取的资质和许可证，依据《行政许可法》第九条规定，一般是不得转让的。行政许可资质不能作为无形资产核算。 通过非同一控制下企业合并收购一家具有某项通过行政许可取得的资质的企业时，购买方在把被购买方纳入其合并报表时，通常不应当单独将通过购买取得的该项资质单独确认为一项资产，可以考虑确认为商誉，其后每期末进行减值测试。

回答人：chenyiwei
这种方法不可行。倒是可以考虑：A公司把B公司不需要的资产转让给其股东，负债在征得债权人同意的前提下转移给其股东，然后A公司股东将A公司这一“净壳”（包含了生产许可证和B公司愿意接收的资产、负债）的股权转让给B公司。